【裁判字號】    97,消債更,677
【裁判日期】    980203
【裁判案由】    更生事件
【裁判全文】
臺灣士林地方法院民事裁定           97年度消債更字第677號
債  務  人  林泳瑢原名：林建.
                        號2樓.
代  理  人  許碧真律師
上列債務人聲請更生事件，本院裁定如下：
    主  文
債務人林泳瑢（原名：林建長、林建輝）自中華民國九十八年二
月四日十七時起開始更生程序。
命司法事務官進行本件更生程序。
保全處分之聲請駁回。
    理  由
一、按債務人與金融機構協商成立者，不得聲請更生或清算，但
    因不可歸責於己之事由，致履行顯有重大困難者，不在此限
    。本條例施行前，債務人依金融主管機關協調成立之中華民
    國銀行公會會員辦理消費金融案件無擔保債務協商機制與金
    融機構成立之協商，準用前項之規定，消費者債務清理條例
    第151 條第5 項、第6 項分別定有明文。次按，債務人不能
    清償債務或有不能清償之虞，且無擔保或無優先權之債務總
    額未逾新臺幣（下同）1,200 萬元者，於法院裁定開始清算
    程序或宣告破產前，得向法院聲請更生，觀諸消費者債務清
    理條例第3 條、第42條第1 項規定自明。又法院開始更生程
    序之裁定，應載明其年、月、日、時，並即時發生效力，同
    條例第45條第1 項亦有明定。再按，法院裁定開始更生或清
    算程序後，得命司法事務官，進行更生或清算程序，必要時
    ，得選任律師、會計師或其他適當之自然人或法人一人為監
    督人或管理人，復為同條例第45條第1 項、第16條第1 項所
    明定。
二、聲請意旨略以：伊有不能清償債務情事，前曾於民國95年間
    依照「中華民國銀行公會會員辦理消費金融案件無擔保債務
    協商機制」請求共同協商債務清償方案，並協商成立，協商
    條件為每月還款3 萬4,028 元；惟伊於協商成立當時之月薪
    僅2 萬6,353 元，已不足支付協商金額，雖目前每月收入增
    加為3 萬元，仍不足支付協商金額，故伊確係因不可歸責於
    己，致履行協商條件顯有重大困難；且伊無擔保或無優先權
    之債務總額未逾1,200 萬元，復未經法院裁定開始清算程序
    或宣告破產，爰向本院聲請更生等語。
三、經查，債務人林泳瑢（原名：林建長、林建輝）所主張之上
    開事實，業據提出中華民國銀行公會會員辦理消費金融案件
    無擔保債務協商機制無擔保債務還款計劃（見本院卷第276
    頁）、95、96年度綜合所得稅各類所得資料清單（見本院卷
    第14、15頁）、財團法人金融聯合徵信中心當事人綜合信用
    報告之協商前置專用債權人清冊（見本院卷第50至53頁）及
    員工在職證明書暨薪資條（見本院卷第78至86頁）等為證，
    核閱屬實，堪認為真正。從而，債務人之每月薪資既已不足
    支付協商金額，其主張有不可歸責於己之事由，致履行協商
    條件顯有困難，堪認為真實。此外，債務人復查無消費者債
    務清理條例第6 條第3 項、第8 條或第46條各款所定駁回更
    生聲請之事由存在，則債務人聲請更生，應屬有據，並依首
    揭規定命司法事務官進行本件更生程序。又本件既經裁定准
    予開始更生，債務人另聲請限制債權人對債務人行使債權及
    就債務人財產為保全處分，即無必要，應予駁回，併此敘明
    。
四、爰裁定如主文。
中    華    民    國    98    年    2     月    3     日
                  民事第一庭  法      官  劉逸成
上為正本係照原本作成。
如不服本裁定關於駁回保全聲請部分，應於裁定送達後10日內以
書狀向本院提出抗告，並繳納抗告費新臺幣1千元。
本裁定其餘部分不得抗告。
中    華    民    國    98    年    2     月    3     日
                              書  記  官  羅伊安


司法院資訊處製作；財團法人民間司法改革基金會備份。
